Inventaris van het archief van de Nederlandse Ambassade in Congo-Brazzaville, 1961-1974
Nationaal Archief, Den Haag
- Juridische aangelegenheden, 3.
  - Stukken betreffende de wetgeving inzake het continentale plat en territoriale wateren van Congo-Brazzaville., 1970 - 1971; 7; 1 omslag
- Verkeer en vervoer, 5.
  - Stukken betreffende de organisatie van het spoorwegvervoer in Congo-Brazzaville., 1969 - 1973; 8; 1 omslag
  - Stukken betreffende de organisatie van de burgerluchtvaart in Congo-Brazzaville., 1970; 9; 1 omslag
- Economie, 6.
  - Stukken betreffende de economische situatie van Congo-Brazzaville., 1960 - 1974; 10; 1 omslag
  - Stukken betreffende de nationalisatie door de regering van Congo-Brazzaville van de Société Industrielle et Agricole du Niari (SIAN)., 1970 - 1972; 11; 1 omslag
  - Stukken betreffende de aanschaf van twee Fokker Friendship vliegtuigen en een F 28 Fellowship vliegtuig door Lina Congo., 1970 - 1974; 12; 1 omslag
  - Stukken betreffende de economische betrekkingen van Congo-Brazzaville met andere landen., 1971 - 1974; 13-14; 2 omslagen
    - Diverse landen, 1973 - 1974, 13
    - Frankrijk, 1971 - 1974, 14
  - Stukken betreffende de petroleum en olieraffinaderijen in Congo-Brazzaville., 1972; 15; 1 omslag
- Culturele aangelegenheden, 8.
  - Stukken betreffende het onderhoud van het Nederlands kerkhof te Brazzaville., 1966 - 1973; 16; 1 omslag
- Staatkunde, internationale organisaties, 9.
  - Staatkunde, 9.1.
    - Stukken betreffende de binnenlandse politieke ontwikkelingen van Congo-Brazzaville., 1961 - 1974; 17-19; 1 pak en 2 omslagen
      - Algemeen, 1961 - 1974, 17; pak
      - Jaarrapporten, 1969 - 1974, 18
      - Wijzigingen in de ministerraad en het kabinet, 1970 - 1973, 19
    - Stukken betreffende de buitenlandse politieke betrekkingen van Congo-Brazzaville., 1964 - 1974; 20; 1 omslag
  - Internationale organisaties, 9.2.
    - Stukken betreffende de deelname van Congo-Brazzaville aan het United Nations Development Programme (UNDP)., 1970 - 1972; 21; 1 omslag